臺灣桃園地方法院刑事判決
109年度審訴字第875號
公  訴  人  臺灣桃園地方檢察署檢察官
被      告  孟  玲





上列被告因違反毒品危害防制條例案件，經檢察官提起公訴（10
9年度偵字第7036號、109年度毒偵字第61號），被告於本院準備
程序中，就被訴持有第一級毒品及持有第二級毒品純質淨重二十
公克之事實為有罪之陳述，經本院告知簡式審判程序意旨，並聽
取當事人之意見後，本院合議庭裁定改由受命法官獨任依簡式審
判程序審理，判決如下：
    主  文
孟玲持有第二級毒品純質淨重二十公克以上，累犯，處有期徒刑
柒月。扣案之第一級毒品海洛因貳包（驗前合計淨重參點陸壹公
克，驗餘合計淨重參點伍柒公克）、第二級毒品甲基安非他命參
包（驗餘合計淨重參拾壹點參陸參玖，合計純質淨重貳拾肆點貳
參參參公克）均沒收銷燬。
    事  實
一、孟玲明知海洛因、甲基安非他命分別為毒品危害防制條例第
    2條第2項第1款、第2款所列管之第一、二級毒品，不得非法
    持有，竟基於持有第一級毒品及持有第二級毒品純質淨重20
    公克以上之犯意，於民國108年12月10日晚間9時許，在桃園
    市中壢區中正路某電子遊戲場內，向真實姓名年籍不詳、綽
    號「阿狗」之成年男子以現金支付新臺幣(下同)1萬元、同
    意「阿狗」抵銷賭債2萬元之方式，購得海洛因2包（驗前合
    計淨重3.61公克，驗餘合計淨重3.57公克）及甲基安非他命
    3包（驗餘合計淨重31.3639公克，合計純質淨重24.2333公
    克）而持有之。嗣於108年12月10日晚間10時20分許，為警
    在桃園市○鎮區○○路0段00號前查獲，並扣得上揭海洛因2包
    及甲基安非他命3包。（孟玲被訴施用第二級毒品部分，由
    本院另為公訴不受理判決）。
二、案經桃園市政府警察局移送臺灣桃園地方檢察署檢察官偵查
    起訴。
    理  由
一、上揭犯罪事實，業據被告孟玲於警詢、偵訊、本院準備程序
    及審理時均坦承不諱，復有桃園市政府警察局尿液暨毒品檢
    體真實姓名與編號對照表、法務部調查局濫用藥物實驗室10
    8年12月26日調科壹字第10823026750號鑑定書（人工鑑別編
    號：000000000號）、交通部民用航空局航空醫務中心109年
    1月21日航藥鑑字第0000000、0000000Q號毒品鑑定書各1紙
    、桃園市政府警察局搜索扣押筆錄、扣押物品目錄表、自願
    受搜索同意書各1份及刑案現場暨扣案物品照片共10張在卷
    可稽，並有第一級毒品海洛因2包（驗前合計淨重3.61公克
    ，驗餘合計淨重3.57公克）及第二級毒品甲基安非他命3包
    （驗餘合計淨重31.3639公克，合計純質淨重24.2333公克）
    扣案為憑，佐此足徵被告之前揭任意性自白均核與事實相符
    ，應堪採信。從而，本件事證已臻明確，被告犯行堪以認定
    ，應予依法論科。
二、論罪科刑：
  ㈠按行為後法律有變更者，適用行為時之法律，但行為後之法
    律有利於行為人者，適用最有利於行為人之法律，刑法第2
    條第1項定有明文。查被告行為後，毒品危害防制條例第11
    條第1項業於109年1月15日修正公布，於同年7月15日生效施
    行。修正前毒品危害防制條例第11條第1項規定：「持有第
    一級毒品者，處3年以下有期徒刑、拘役或新臺幣5萬元以下
    罰金。」，修正後則規定：「持有第一級毒品者，處3年以
    下有期徒刑、拘役或新臺幣30萬元以下罰金。」，經比較新
    舊法，修正後之規定提高罰金刑上限，並無較有利於被告，
    依刑法第2條第1項前段規定，自應適用被告行為時即修正前
    毒品危害防制條例第11條第1項規定論處。
　㈡核被告所為，分別係犯修正前毒品危害防制條例第11條第1項
    之持有第一級毒品罪及毒品危害防制條例第11條第4項之持
    有第二級毒品純質淨重20公克以上罪，其此部分係同時持有
    二種毒品，乃以一行為同時觸犯持有第一級毒品罪及持有第
    二級毒品純質淨重20公克以上罪，為想像競合犯，應依刑法
    第55條之規定，從一重之持有第二級毒品純質淨重20公克以
    上罪處斷。公訴意旨認被告事實欄所犯，應分論併罰，容
    有誤會。
  ㈢查被告前於106年間，因施用第二級毒品案件，經本院以106
    年度審易字第2719號判決判處有期徒刑6月確定，於108年3
    月3日執行完畢乙節，有臺灣高等法院被告前案紀錄表1份在
    卷可佐，其於受有期徒刑之執行完畢後，5年以內故意再犯
    本案有期徒刑以上之罪，為累犯；審酌被告上開構成累犯之
    犯罪紀錄，與本案同係違反毒品危害防制條例所生之犯罪，
    其犯罪之原因、型態及罪質相類，足認被告未因前案刑罰執
    行後有所警惕，對刑罰之感應力顯然薄弱，是認本件適用刑
    法第47條累犯加重之規定加重其最低本刑，並無罪刑不相當
    之情事，爰依刑法第47條第1項規定，就本件被告所犯之罪
    ，加重其刑。
　㈣爰審酌被告無視於政府所推動之禁毒政策，明知甲基安非他
    命係屬毒品危害防制條例所列管之第二級毒品，竟仍購入甲
    基安非他命純質淨重達24.2333公克而非法持有之，並同時
    非法持有第一級毒品海洛因，其所為除危害社會秩序，亦極
    易滋生其他犯罪，惡化治安，實甚為不當、應予懲處，惟念
    其犯後坦承犯行，態度尚可，兼衡其犯罪之動機、目的、手
    段、情節，及本案其所持有之毒品數量等一切情狀，量處如
    主文所示之刑，以示懲儆。
三、沒收：
    扣案之第一級毒品海洛因2包（驗前合計淨重3.61公克，驗
    餘合計淨重3.57公克）及第二級毒品甲基安非他命3包（驗
    餘合計淨重31.3639公克，合計純質淨重24.2333公克），均
    係供被告本案持有所查獲之毒品，不問屬於被告與否，均應
    依毒品危害防制條例第18條第1項前段規定，宣告沒收銷燬
    之。另包裝前揭毒品之包裝袋，因與其內之毒品，難以析離
    ，且無析離之實益與必要，應一併沒收銷燬之；至毒品送鑑
    耗損之部分，既已滅失，自無庸宣告沒收銷燬，併此敘明。
據上論斷，應依刑事訴訟法第273條之1第1項、第299條第1項前
段，判決如主文。
本案經檢察官許炳文提起公訴，檢察官林欣怡到庭執行職務。
中    華    民    國   111    年    1     月   14     日
                  刑事審查庭  法  官  林慈雁
以上正本證明與原本無異。
如不服本判決應於收受判決後20日內向本院提出上訴書狀，並應
敘述具體理由。其未敘述上訴理由者，應於上訴期間屆滿後20日
內向本院補提理由書（均須按他造當事人之人數附繕本）「切勿
逕送上級法院」。
                              書記官  吳秉翰
中　　華　　民　　國　　111 　年　　1 　　月　　17　　日
附錄本案論罪科刑法條：
修正前毒品危害防制條例第11條
持有第一級毒品者，處3年以下有期徒刑、拘役或新臺幣5萬元以
下罰金。
持有第二級毒品者，處2年以下有期徒刑、拘役或新臺幣3萬元以
下罰金。
持有第一級毒品純質淨重十公克以上者，處1年以上7年以下有期
徒刑，得併科新臺幣1百萬元以下罰金。
持有第二級毒品純質淨重二十公克以上者，處6月以上5年以下有
期徒刑，得併科新臺幣70萬元以下罰金。
持有第三級毒品純質淨重二十公克以上者，處3年以下有期徒刑
，得併科新臺幣30萬元以下罰金。
持有第四級毒品純質淨重二十公克以上者，處1年以下有期徒刑
，得併科新臺幣10萬元以下罰金。
持有專供製造或施用第一級、第二級毒品之器具者，處1年以下
有期徒刑、拘役或新臺幣1萬元以下罰金。

毒品危害防制條例第11條
持有第一級毒品者，處3年以下有期徒刑、拘役或新臺幣30萬元
以下罰金。
持有第二級毒品者，處2年以下有期徒刑、拘役或新臺幣20萬元
以下罰金。
持有第一級毒品純質淨重10公克以上者，處1年以上7年以下有期
徒刑，得併科新臺幣100萬元以下罰金。
持有第二級毒品純質淨重20公克以上者，處6月以上5年以下有期
徒刑，得併科新臺幣70萬元以下罰金。
持有第三級毒品純質淨重5公克以上者，處2年以下有期徒刑，得
併科新臺幣20萬元以下罰金。
持有第四級毒品純質淨重5公克以上者，處1年以下有期徒刑，得
併科新臺幣10萬元以下罰金。
持有專供製造或施用第一級、第二級毒品之器具者，處1年以下
有期徒刑、拘役或新臺幣10萬元以下罰金。